【裁判字號】    89,訴,1313
【裁判日期】    890613
【裁判案由】    給付貨款
【裁判全文】
臺灣臺中地方法院民事判決  八十九年度訴字第一三一三號
    原      告  兆輝通商實業股份有限公司
                              .
    法定代理人  丙○○      住台北市○○○路○段一五０號一０樓
    訴訟代理人  乙○○      住.
                            應送達處所  台北市○○○路○段一五０號十樓
    被      告  三晃股份有限公司          設台中縣太平市○○街二五號
    法定代理人  甲○○      住.
    訴訟代理人  丁○○      住.
右當事人間請求給付貨款事件，本院判決如左：
    主      文
被告應給付原告新台幣貳佰零柒萬玖仟捌佰參拾玖元，及自民國八十九年五月十八日
起至清償日止，按年息百分之五計算之利息。
訴訟費用由被告負擔。
本判決於原告以新台幣捌拾萬元供擔保後，得假執行。
    事      實
甲、原告方面：
  一、聲明：除假執行擔保金額外，如主文所示。
  二、陳述：被告於民國八十八年十月、十一月間陸續向原告採購四批貨品ＤＭＦ，
      分別為八十八年十月十二日採購數量共二萬四千一百五十公斤，單價每公斤二
      十三元五角，應付金額新台幣（下同）五十九萬五千九百零一元；八十八年十
      月十八日採購數量二萬八千零七十公斤，單價每公斤二十三元五角，應付金額
      六十九萬二千六百二十七元；八十八年十月二十二日採購數量二萬四千三百七
      十公斤，單價每公斤二十三元五角，應付金額陸拾萬零壹仟參佰參拾元；八十
      八年十一月再採購ＤＭＦ二批及ＴＤＩ一批，應付金額共計一百四十六萬四千
      六百七十元。前述十月份貨款被告僅償還其中之十九萬一千二百九十六元，十
      一月份貨款則支付其中七十九萬八千五百六十七元、折讓一萬零三百七十八元
      ，以上共積欠二百三十五萬四千二百八十七元，經被告再於八十九年五月十五
      日給付原告面額二十七萬四千四百四十八元支票作為清償之用後，尚餘二百零
      七萬九千八百三十九元貨款迄未清償，爰訴請被告給付該貨款。
  三、證據：提出支票影本一張、對帳單影本二張，及統一發票、簽收單影本各四張
      。
乙、被告方面
  一、聲明：駁回原告之訴及其假執行之聲請。
  二、陳述：被告確實與原告間因生意往來而積欠貨款，然與原告同屬大穎集團，且
      負責人均為丙○○之另二家公司即大穎企業股份有限公司（下稱大穎公司）、
      延穎實業股份有限公司（下稱延穎公司）與被告間往來關係，且該二家公司發
      生財務危機，大穎公司積欠被告貨款拾玖萬六千八百六十九元，延穎公司積欠
      一百八十八萬二千九百七十元，被告前曾經原告同意，以積欠原告之貨款與大
      穎、延穎公司積欠被告之貨款互相抵銷，其後被告多次與原告洽談再以如此方
      式抵銷，卻遭原告拒絕才迄未清償。
  三、證據：提出切結同意書影本一張、退票理由單影本二紙為證。
    理      由
一、原告主張被告於八十八年十月、十一月間陸續向其訂購貨品，迄今尚有貨款二百
    零七萬九千八百三十九元未清償等語，被告則以與原告公司同屬一集團之大穎公
    司、延穎公司亦積欠其貨款，得以之抵銷積欠原告之貨款等語，資為抗辯。
二、本件原告主張被告於八十八年十月、十一月間陸續向其訂購貨品，迄今尚有貨款
    二百零七萬九千八百三十九元未清償之事實，已據其提出與所述相符之支票影本
    一張、對帳單影本二張，及統一發票、簽收單影本各四張為證，並為被告所不爭
    執，自堪信為真實。被告雖辯稱欲以另二家公司即大穎公司、延穎公司積欠被告
    之貨款，與其積欠原告之貨款抵銷，惟按二人互負債務，而其給付種類相同，並
    均屆清償期者，固各得以其債務與他方之債務互為抵銷，民法第三百三十四條第
    一項定有明文，若非二人互負債務之情形，自無上開規定之適用。經查，被告亦
    不否認原告公司與另二公司分屬不同之公司法人主體，縱使原告前同意被告以對
    大穎公司、延穎公司之債權清償所積欠之貨款債務，有被告提出之切結同意書影
    本一份在卷可參，此僅係兩造就以前之特定債務清償方式為合意，亦難據此即謂
    原告就事後被告所負債務，均同意被告以訴外人大穎公司、延穎公司積欠被告之
    債務互相抵銷，況如前述，原告公司與大穎公司、延穎公司既為不同權利義務主
    體，原告公司並未積欠被告任何貨款，則原告與被告間既非互負債務，揆諸前揭
    說明，自難謂被告有何得對原告主張抵銷之情形可言，被告所辯，應無可取。
三、從而，原告基於買賣契約請求被告給付貨款貳佰零柒萬玖仟捌佰參拾玖元，並自
    起訴狀繕本送達翌日（即八十九年五月十八日）起至清償日止，按法定利率即年
    息百分之五計算之遲延利息，為有理由，應予准許。
四、原告陳明願供擔保以代釋明，請求宣告假執行，核無不合，茲酌定相當之擔保金
    額，予以准許。
五、據上論結，本件原告之訴為有理由，依民事訴訟法第七十八條、第三百九十條第
    二項判決如主文。
中      華      民      國    八十九    年      六      月     十三     日
                                    臺灣臺中地方法院民事第一庭
~B法      官  林麗真
右為正本係照原本作成
如不服本判決，應於判決送達後二十日內，向本院提出上訴狀。
中      華      民      國    八十九    年      六      月     十三     日
~B法院書記官


司法院資訊處製作；財團法人民間司法改革基金會備份。
